# 50%股权是否合并

提问人：luckyconqueror 时间：2012-02-17 20:47:51
A公司持B公司50%股权，B公司 5 个董事中有 3 个董事由A委派，其中一个是董事长，这种情况A公司是否可以合并B公司？

回答人：chenyiwei
仅仅根据楼主所提供的信息（ 50 ％股权，董事会中 5 席占 3 席并委任董事长）还不能表明存在控制。要看董事会与股东会的关系（因为股东会是公司的最高权力机构，完全可能否决董事会通过的议案），以及董事会和股东会对涉及财务、经营政策的事项的表决规则（例如，是否均为简单多数通过，有无其他特殊安排等）。这是综合分析判断的结果。

提问人：luckyconqueror 时间：2012-02-20 15:27:04
回复 chenyiwei 的帖子
如果按照现有情况还是无法判断出结果，那么根据谨慎性原值，采用权益法处理是不是比较合理？

回答人：chenyiwei
谨慎性不是这个问题中要考虑的因素，因为不涉及不确定性，仅仅是对当前状态的一种定性判断。因此，企业和审计师应当根据可获得的信息进行综合分析评价，得出结论，不能以“谨慎性”作为处理本问题的理由。